【裁判字號】    95,矚易,1
【裁判日期】    950420
【裁判案由】    傷害
【裁判全文】
臺灣桃園地方法院刑事判決               95年度矚易字第1號
公  訴  人  臺灣桃園地方法院檢察署檢察官
被      告  甲○○
上列被告因傷害案件，經檢察官提起公訴（九十四年度偵字第一
七二Ｏ號），本院判決如下：
    主  文
甲○○傷害人之身體，處拘役肆拾日，如易科罰金，以參佰元折
算壹日。
    事  實
一、甲○○前與劉茂群均係桃園縣議員，於擔任縣議員期間即九
    十三年五月十日上午在桃園縣政府處，經不詳人告知劉茂群
    在議事堂上向他人表示如其未發動五二Ｏ總統就職抗議活動
    ，會被甲○○嘲笑，甲○○聽聞後甚為生氣而立即前往桃園
    縣桃園市○○路○段九號桃園縣議會找劉茂群理論，而於同
    日上午十一時五十分許，見劉茂群坐在桃園縣議會地下室餐
    廳用餐，竟基於傷害人之故意，隨手拿起裝有熱湯之紙杯，
    正面朝劉茂群之右肩處潑灑，致劉茂群因而受有右肩燙傷之
    傷害。
二、案經劉茂群訴由臺灣桃園地方法院檢察署檢察官偵查後起訴
    。
    理  由
一、按最高法院九十三年度台上字第三五三三號判決要旨：刑事
    訴訟法第一百五十九條第一項雖規定，被告以外之人於審判
    外之言詞或書面陳述，除法律有規定者外，不得作為證據。
    惟同法第一百五十九條之五第二項已規定，當事人、代理人
    或辯護人於法院調查證據時，知有第一百五十九條第一項不
    得為證據之情形，而未於言詞辯論終結前聲明異議者，視為
    有前項之同意（指同條第一項之同意作為證據）。此乃第一
    百五十九條第一項所容許，得作為證據之例外規定之一。經
    查本案被告、檢察官於言詞辯論終結前，均未就所調查之證
    據主張有刑事訴訟法第一百五十九條第一項不得為證據之情
    形，是參照上開最高法院判決要旨，本案經調查之證據均有
    證據能力，合先敘明。
二、訊據被告甲○○固供承於上揭時、地隨手拿起裝有熱湯之紙
    杯，正面朝告訴人劉茂群潑灑之事實，惟堅決否認有傷害之
    犯行，辯稱：伊朝告訴人潑灑的湯並不熱，應不致造成右肩
    燙傷的傷害，況伊與告訴人於當天晚上上電視節目時，告訴
    人還脖子處貼撒隆巴斯，果告訴人真的有燙傷，應該要冷敷
    ，為何反而是貼撒隆巴斯？又敏盛綜合醫院看診之醫師乙○
    ○於鈞院作證時亦證述告訴人當時是右肩有一點紅，為何診
    斷證明書未記載「一點紅」，顯見醫師是依患者口述而為燙
    傷之記載云云。經查：
    (一)被告於前揭時地持裝有熱湯之紙杯，朝告訴人劉茂群潑灑
      之事實，業據被告於本院審理時（詳本院九十五年四月六
      日審判筆錄）、證人即告訴人劉茂群於偵查中指訴及於本
      院審理時證述（詳九十三年度他字第四八三號偵查卷第三
      頁、九十四年度偵字第一七二Ｏ號偵查卷第九頁、本院九
      十五年四月六日審判筆錄）及在場目擊證人丙○○於偵查
      中證述（詳九十三年度他字第四八三號偵查卷第二三頁）
      在卷。而告訴人劉茂群於九十三年五月十日下午一時二分
      許前往敏盛綜合醫院求診，當時受有右肩燙傷之傷害，除
      據告訴人指述歷歷外，亦經當天診治醫生乙○○於偵查及
      於本院審理時結證屬實（詳九十四年度偵字第一七二Ｏ號
      偵查卷第十九頁、本院九十五年四月六日審判筆錄），並
      有該醫院診斷證明書一紙附卷可稽。
   (二) 又證人乙○○於本院審理時已清楚證述：「她（指告訴人
      ）右肩有一點紅，她來的時候說是有人用熱湯噴到，我看
      起來有一點紅，沒有水泡，所以才記載是燙傷。」、「（
      問：妳記載燙傷，是依據告訴人的陳述而記載還是依據妳
      觀察的結果所為的診斷？）傷者說是被熱湯燙傷，我只有
      診斷到發紅而已，我之所以記載燙傷是依據患者的陳述及
      我專業的判斷而記載的。」等語（見本院九十五年四月六
      日審判筆錄），是被告辯稱：告訴人應不致受有燙傷之傷
      害，醫師是依據傷者之口述而於診斷證明書上記載燙傷云
      云，不足為採。另被告辯稱果告訴人有燙傷，理應冷敷，
      何以會貼撒隆巴斯云云，然被告所受之燙傷僅一點紅、沒
      有水泡乙情，業據證人乙○○於本院審理時證述在卷，可
      知告訴人所受之燙傷輕微，當無礙其貼撒隆巴斯，是被告
      執此置辯，亦不足採信。至告訴人劉茂群於偵、審中均證
      述被告是持熱湯從伊後面潑灑云云，而與被告及證人丙○
      ○均陳稱被告是從告訴人正面潑灑熱湯有異，然告訴人於
      本院審理時已陳明伊沒有看清楚被告的方向，因為不會想
      到有人會在餐廳內潑灑熱湯等語，衡情符合事理，自不因
      其此部分瑕疵之指訴而影響事實真實性，附此敘明。
    綜上，本件事證明確，被告有傷害之犯行，堪予認定，應依
    法論科。
三、核被告甲○○所為，係犯刑法第二百七十七條第一項之傷害
    罪。爰審酌被告甲○○素行、其與告訴人間前為同事關係、
    犯罪動機、傷害之手段、告訴人之傷勢及犯後態度等一切情
    狀，爰量處如主文所示之刑，並諭知易科罰金之折算標準。
據上論斷，應依刑事訴訟法第二百九十九條第一項前段、刑法第
二百七十七條第一項、第四十一條第一項前段，罰金罰鍰提高標
準條例第一條前段、第二條，判決如主文。
本案經檢察官李允煉到庭執行職務
中    華    民    國    95    年    4     月    20    日
                  刑事第一庭  審判長法  官  曾淑華
                                    法  官  王耀興
                                    法  官  黃梅淑
以上正本證明與原本無異。
如不服本判決，應於判決送達後10日內向本院提出上訴狀（應附
繕本），上訴於臺灣高等法院。
                                    書記官  魏里安
中    華    民    國    95    年    4     月    20    日
附錄本案論罪科刑法條：
中華民國刑法第277 條第1 項規定：
傷害人之身體或健康者，處三年以下有期徒刑、拘役或一千元以
下罰金。


司法院資訊處製作；財團法人民間司法改革基金會備份。
